【裁判字號】    89,訴,60
【裁判日期】    890919
【裁判案由】    毒品危害防制條例
【裁判全文】
臺灣臺南地方法院刑事判決                            八十九年度訴字第六號
    公  訴  人  臺灣台南地方法院檢察署檢察官
    被      告  甲○○
    指定辯護人  公設辯護人丙○○
右列被告因違反毒品危害防治條例案件，經檢察官提起公訴（八十八年度偵緝字第一
一六八、一一六九號），本院判決如左：
    主  文
甲○○連續販賣第二級毒品，累犯，處有期徒刑拾年。
扣案安非他命貳小包（淨重計零點壹參公克）沒收銷燬之、序號000000000
0號之行動電話壹支沒收。
販賣毒品所得新台幣肆萬柒仟元沒收，如全部或一部不能沒收時，以其財產抵償之。
    事  實
一、甲○○曾於民國八十四年七月間，因違反槍砲彈藥刀械管制條例案件，經法院判
    處有期徒刑六月確定，於八十四年九月六日易科罰金執行完畢後，猶不知悔改，
    復意圖營利，基於販賣毒品之概括犯意，先後於（一）自八十八年三月間起至同
    年八月間止，以先打序號0000000000號行動電話與甲○○聯絡購買毒
    品之數量及交易地點後，先後至少四十次在台南縣永康市○○○路第三人己○○
    住處、台南縣永康市○○街五十三號前或該號十五樓之三室、台南市○○路、公
    園路七五五號百分百泡沫紅茶店等處，以每包新台幣（下同）一千元之售價，販
    賣交付第二級毒品安非他命與丁○○，每次出售安非他命所得約為一千元至四千
    元不等。（二）甲○○並向外號「阿昇」之不詳姓名成年男子購入安非他命後，
    連續意圖營利於八十八年六月中及六月底，以其所有之序號000000000
    0號行動電話為聯絡工具，以一次一仟元之代價，出售安非他命與乙○○二次，
    又於八十八年七月三日，以行動電話0000000000號與乙○○聯絡，以
    每包一千元、數量二包之價格販賣安非他命與第三人乙○○，雙方先約定交付之
    時間、地點並先收取二千元後，於同日下午十一時許，由阿昇預先將安非他命二
    包藏放在台南市○○路七五五號百分百泡沫紅茶店旁之垃圾桶內，並要事先不知
    情之己○○（另為不起訴處分）指點乙○○前去拿取安非他命，嗣乙○○尚未取
    得安非他命即遭警查獲而未遂，並當場逮捕甲○○、乙○○、己○○，與扣得甲○○持有之販毒所得二千元、上開0000000000號之行動電話一支，暨
    起出安非他命二包（含袋重０‧五公克，淨重計零點一三公克）。
二、案經台南市警察局第六分局報請台灣台南地方法院檢察署檢察官偵查起訴。
    理  由
一、訊據被告甲○○於警訊中就其向阿昇購買安非他命並轉售一節坦承不諱，但於本
    院審理中則矢口否認上開販賣安非他命犯行，辯稱係與丁○○、乙○○共同購買
    安非他命一起吸用云云。惟查：
（一）上開事實業據購買安非他命之丁○○於警訊及偵查中證述明確。證人丁○○雖
      於本院訊問中翻異前詞，陳稱係與被告一同吸用毒品，未向被告購買毒品云云
      。然觀之本院於八十九年一月十七日僅傳訊證人丁○○，而未經本院傳訊之被
      告竟夥同證人丁○○前來開庭等情，證人丁○○顯與被告間就本案情節先為串
      證，是證人於本院中之證詞顯非可取，應認其於警訊及偵查中之證言為可取。
      參以被告與證人丁○○相識，彼此並無恩怨等情，業據證人丁○○陳明在卷，
      況證人於本院審理時尚且翻異前詞，附合被告之辯詞，改稱警訊時所述不實在
      云云，衡情證人應無挾怨誣攀之理，其於警訊及偵查中所證尚屬可信，綜上各
      情，參互印證，被告上開所辯顯係臨訟飾卸之詞，無足採信。
（二）又被告先前於八十八年六月中及六月底曾販賣安非他命二次與證人乙○○，於
      八十八年七月三日亦確欲販售安非他命與證人乙○○而遭查獲等情，業經證人
      乙○○於警訊、偵查中指訴明確（其中乙○○於偵查中證稱：我向被告買過一
      、二次安，八十八年六月中至六月底，一次買一仟元，被告是向別人拿安來分
      售的，分別見八十八年度偵字第八四三九號卷八十八年八月二十四日訊問筆錄
      ），並據出資二千元予乙○○購買安非他命之戊○○於警訊、偵查中證稱曾聽
      乙○○說要向外號阿泰之甲○○購買安非他命等語在卷。
（三）另查被告於檢察官訊問中均供述，係乙○○拿錢要其向他人買安非他命，無販
      賣安給丁○○云云，均未提及其曾與該二位證人共同吸食或購買安非他命等語
      ，是其於本院審理中方改稱要向阿昇買安非他命與二證人共同吸用，顯係事後
      避重就輕之詞，尚非可採。
（四）且第三人己○○於檢察官偵查中並證述：他（即被告）在車上說，他向別人買
      的東西，叫我過去看看有沒有在那邊，是被告叫我去看安非他命有無在那裡（
      見八十八年度偵字第八四三九號卷），是被告確係向第三人「阿昇」購入安非
      他命，再行轉售，應可認定。
（五）次查本件被告因始終未承認有販賣犯行，固無從得悉其究竟以何價格買入再行
      出售以牟利，惟查販賣毒品安非他命係違法行為，非可公然為之，且為政府嚴
      加追緝之犯罪，人盡皆知，被告販售安非他命予乙○○、丁○○，苟無從中賺
      取買賣差價，衡情應無平白甘冒峻罰之危險，義務轉讓安非他命予他人之理，
      是販賣之利得，除經坦承犯行，或價量俱臻明確外，委難察得實情，販賣之人
      從價差或量差中牟利，方式雖異，其意圖營利之非法販賣行為則一，其販入之
      價格當比販出之價格為低，應屬合理之推論，其有賺取差價牟利之事實甚明，
      因此，即使未經查得販賣之實際利得，但除非別有事證，足認係按同一價量轉
      讓，確未牟利外，尚難執此遽認非法販賣之證據有所不足，是被告意圖營利販
      賣安非他命之犯行，亦堪認定。
（六）又被告經警查獲時，所扣得之二包結晶經送驗結果，均係甲基安非他命（淨重
      計０點一三公克），並有法務部調查局檢驗通知書一紙在卷足憑。
（七）此外，復有被告甲○○出售之安非他命二包、現場查獲之出售安非他命所得二
      千元、行動電話一支扣案可證，本案事證明確，被告犯行應堪認定。
二、核被告販賣毒品安非他命，所為係犯毒品危害防制條例第四條第二項之販賣第二
    級毒品罪。被告於八十八年七月三日之販賣犯行，雖已取得販賣毒品所得二千元
    ，但購買人乙○○尚未取得安非他命，即遭警查獲，應構成同條例第四條第二項
    、第五項之販賣安非他命未遂罪。其先後多次販賣既遂及販賣未遂一次犯行，時
    間緊接，犯罪構成要件相同，顯均係基於概括之犯意反覆為之，應依連續犯之規
    定論以一罪並依法加重其刑，法定刑無期徒刑部分，依法不得加重。被告非法持
    有安非他命之低度行為，已為其進而販賣之高度行為所吸收，不復另論。檢察官
    起訴意旨認：被告與「阿昇」係共同販賣安非他命與乙○○云云，業為被告所否
    認，且證人乙○○亦證稱係被告先向他人買入後再轉售安非他命，是公訴人此部
    份之事實陳述尚有誤會，應予更正；又公訴人就證人乙○○於八十八年六月中至
    六月底，曾向被告購買二次安非他命之事實，漏未論及，然其既有連續犯裁判上
    一罪之關係，自為本院審理之範圍，併予敘明。又被告前於八十四年七月間，因
    違反槍砲彈藥刀械管制條例案件，經法院判處有期徒刑六月確定，於八十四年九
    月六日易科罰金執行完畢，有台灣台南地方法院檢察署刑案資料查註紀錄表在卷
    可按，其於五年之內再犯本件有期徒刑以上之罪，為累犯，應依法加重其刑。爰
    審酌被告品行、犯罪之目的、手段、被告販賣毒品，戕害他人身體健康甚鉅，對
    社會秩序損害非輕，及其販賣之數量、時間長短、犯罪後飾詞圖卸毫無悔意等一
    切情狀，量處如主文所示之刑，以資懲儆。
三、又扣案之安非他命二小包（淨重計０．一三公克）係違禁物，依法宣告沒收並銷
    燬之，另扣案之0000000000號之行動電話一支，為被告所有，業據被
    告供明在卷，係供被告犯罪所用之物，應依法宣告沒收。至被告販賣安非他命與
    丁○○、乙○○之所得，其中乙○○部分販賣三次，係四千元，業據證人乙○○
    於偵查中證述明確 (1000+1000+2000=4000)，丁○○部分因無法追查其確實次數
    、金額，以最高金額一次（四千元）、其餘以最低金額一千元計算，至少四十次
    ，認對被告最有利，計：四萬三千元[4000+(1000X39)=43000]，二者合計被告販
    賣毒品所得至少應為四萬七千元，為犯罪所得之財物，雖僅扣得二千元，仍應全
    部依毒品危害防治條例第十九條第一項之規定宣告沒收，如全部或一部不能沒收
    時，以其財產抵償之。
據上論斷，應依刑事訴訟法第二百九十九條第一項前段，毒品危害防制條例第四條第
二項、第十八條第一項前段、第十九條第一項，刑法第十一條前段、第五十六條、第
四十七條、第三十八條第一項第二款，判決如主文。
本案經檢察官柯怡伶到庭執行職務。
中    華    民    國      八十      年                月                日
                              臺灣臺南地方法院刑事第  庭
                                      法  官
右正本證明與原本無異
如不服本判決應於送達後十日內向本院提出上訴狀
                                      書記官
中    華    民    國      八十      年                月                日
附錄本案論罪科刑法條全文：
毒品危害防制條例第四條


司法院資訊處製作；財團法人民間司法改革基金會備份。
